【裁判字號】    98,易,100
【裁判日期】    980415
【裁判案由】    竊盜
【裁判全文】
臺灣屏東地方法院刑事判決               98年度易字第100號
公  訴  人  臺灣屏東地方法院檢察署檢察官
被      告  甲○○
                    另案勒戒.
            乙○○
                    （另案執行）
上列被告因竊盜案件，經檢察官提起公訴（97年度偵字第3116號
、第5599號），本院判決如下：
    主  文
乙○○犯如附表一所犯法條欄所示之罪，各處如附表一主文欄所
示之刑。有期徒刑部分應執行有期徒刑貳年。
甲○○犯如附表二所犯法條欄所示之罪，各處如附表二主文欄所
示之罪。應執行有期徒刑壹年捌月。
    事  實
一、乙○○曾於民國88年間因施用毒品案件，經臺灣高雄地方法
    院裁定送觀察勒戒後，因認無繼續施用毒品傾向，而於89年
    1 月28日釋放，並經臺灣高雄地方法院檢察署檢察官以88年
    度毒偵字第3263號為不起訴處分確定；又因竊盜案件，於92
    年2 月20日經本院以91年度訴字第750 號判處有期徒刑10月
    確定；另因施用毒品案件，經臺灣屏東地方法院檢察署檢察
    官以91年度毒偵字第1583號提起公訴併聲請本院裁定送強制
    戒治，強制戒治部分於93年1 月9 日因法律修正而終結戒治
    程序，起訴部分則經本院以92年度訴字第128 號判處應執行
    有期徒刑10月，並與上開竊盜案件所判處之有期徒刑10月，
    合併定應執行有期徒刑1 年8 月確定，於92年9 月22日入監
    服刑，於93年12月13日假釋出監並付保護管束，迄94年4 月
    19日假釋期滿，視為已執行完畢。又於94年間，因竊盜等案
    件，於94年12月30日經本院以94年度易字第673 號判處應執
    行有期徒刑1 年6 月確定；又於94年間，因違反毒品危害防
    制條例等案件，經臺灣高等法院高雄分院以95年度上訴字第
    1806號判處應執行有期徒刑1 年7 月確定；上開毒品、竊盜
    等案件，經減刑後合併定應執行有期徒刑1 年6 月確定，並
    於96年7 月17日執行完畢。
二、甲○○於90年間因竊盜案件，先後為臺灣高雄地方法院以89
    年度易字第4795號及90年度易字第3011號判決判處有期徒刑
    1 年及有期徒刑10月確定在案。兩案經接續執行後於94年6
    月7 日縮刑期滿假釋出監，假釋中負保護管束，保護管束期
    間期滿未經撤銷視為執行完畢。
三、詎乙○○、甲○○均不知悔改，乙○○竟基於意圖為自己不
    法所有之竊盜犯意，分別於附表一所示之時間、地點，以如
    附表一所示手法，各竊取或侵占如附表所示被害人之車牌得
    逞。乙○○並於每次得手後，於行竊（侵占）當日或翌日，
    在屏東縣內埔鄉○○村○○路24號住處，將附表二編號1 至
    6 所示之車牌，總共分3 次交予知情之友人甲○○收受，而
    甲○○明知乙○○所交付之車牌均係其所竊得之贓物，竟仍
    基於收受贓物之犯意，於乙○○每次交付時收受之。嗣於97
    年5 月5 日警方執行防竊巡邏勤務時，在屏東縣內埔鄉○○
    村○○路24號前，發現甲○○形跡可疑且經查詢其所駕駛之
    租賃車所懸掛之0507-JW 車牌，發現該車牌於警用及公路監
    理機關系統內均查無資料，經警攔下盤查後發現甲○○為竊
    盜通緝犯，且在其所駕駛之上開車輛之後方置物箱內查獲上
    述車牌，甲○○遂供稱上開車牌均係乙○○所交付，始查獲
    上情。
四、案經屏東縣警察局內埔分局移請臺灣屏東地方法院檢察署檢
    察官偵查起訴。
    理  由
壹、程序部分：
    按傳聞法則之重要理論依據，在於傳聞證據未經當事人之反
    對詰問予以核實，乃予排斥，惟若當事人已放棄對原供述人
    之反對詰問權，於法院審判時表明同意該等傳聞證據可作為
    證據，基於證據資料愈豐富，愈有助於真實發現之理念，並
    貫徹刑事訴訟法修法加重當事人進行主義之精神，確認當事
    人對於證據能力有處分權之制度，傳聞證據經當事人同意作
    為證據，法院認為適當者，亦得為證據。另當事人於調查證
    據時，對於傳聞證據表示「沒有意見」、「對於證據調查無
    意見」，而未於言詞辯論終結前聲明異議，應視為已有將該
    等傳聞證據採為證據之同意，此刑事訴訟法第159條之5定有
    明文。檢察官、被告甲○○、乙○○於本院準備程序時已表
    示對於全案卷證證據之證據能力均無意見，且同意作為本案
    之證據（本院卷第40至41頁），依刑事訴訟法第159 條之5
    之規定，檢察官、被告甲○○、乙○○已同意本案所有證據
    均有證據能力，本院斟酌該等證據並非非法取得，亦無證明
    力明顯過低之情形，是該等證據，均得採為證據。
貳：實體部分：
一、訊據被告乙○○對於上開攜帶兇器竊盜之事實於警詢、偵查
    及本院審理時均坦承不諱，核與如附表一所示被害人吳文賢
    、林蜜、吳麗美、鍾瑞媛、鍾明學於警詢中證述之情節相符
    ，且有扣案之如附表一所示車牌、屏東縣警察局內埔分局扣
    押物品目錄表、扣押筆錄、失車紀錄及贓物認領保管單各1
    份及照片9 張在卷可稽，足認被告乙○○上開自白與事實相
    符，被告乙○○上開犯行洵堪認定，應予以依法論科。
二、訊據被告甲○○固不否認共3 次收受被告乙○○所交付之上
    開車牌（共查獲8 面車牌，詳如附表二所示），惟矢口否認
    有何收受贓物犯行，辯稱：該車牌是被告乙○○所交付，是
    報廢車所不要的車牌，是被告乙○○所撿來的，並不知道是
    偷來的云云（見本院卷第37至38頁）。
三、經查：
  (一)證人即同案被告乙○○於偵查中具結證稱：「（今年5 月5
    日甲○○車內被查到的車牌多面，都是你給他的？）是」、
    「（你在何時、何地給他的？）是在今年四月間在我內埔鄉
    ○○路家裡面交給他的」、「（是一次還是分次？）分次」
    、「（那些車牌是你偷來的？）是」、「（你偷到後就交給
    他？）有的是當天，有的是隔天」、「（為何要交給他？）
    是他向我要的」、「（是何原因要這麼多車牌？）怕會失主
    報案被查獲，所以多一點車牌以防萬一」、「（是他要你偷
    的嗎？）是我自己偷的」、「（他知道你給他的車牌是偷來
    的嗎？）知道」、「（如何知道？）他知道我有在偷車，所
    以他才會因交通違規被扣牌後，向我要車牌」、「（他如何
    知道你有偷車？）我有跟他講過」、「（在何時、何地跟他
    講的？）今年三、四月間我在我家有跟他講過，所以他才會
    跟我要車牌」等語（見97年度偵字第3116號卷第39至40頁）
    。
  (二)證人乙○○與被告甲○○為朋友關係，亦無任何怨隙，衡情
    證人乙○○應無設詞攀誣，或虛構事實以陷害被告甲○○之
    理，況其到庭具結作證，更係以刑事責任擔保其證言之真實
    性，故證人乙○○前開證述內容，經核尚無不可採信之處。
    況依據被告甲○○所稱查獲車牌均係被告乙○○所撿來的廢
    車牌云云。惟被告甲○○為有考取行車駕照之成年人，此為
    被告甲○○於本院審理時所坦承（見本院卷第67頁），其明
    知車牌與車體理當不能分別使用，且觀之被告乙○○總共交
    付6 組號碼、8 面車牌，而被告乙○○職業為工人，亦非從
    事汽車專門行業或有何特殊管道，豈有可能合法提供數面廢
    車牌供被告甲○○變換使用；又依據被告甲○○所辯係被告
    乙○○撿廢車牌供其使用，該車牌是車子已經報廢，但車牌
    尚未報廢可以使用的云云（見本院卷第62頁），惟觀之被告
    乙○○所提供的如附表二編號1 、2 、4 、5 所示之車牌均
    僅有1 面車牌，亦非被告甲○○所稱報廢車所提供之車牌（
    既為報廢車車牌，一輛車應該有2 面車牌），且被告乙○○
    亦無須陸陸續續提供被告甲○○多面車牌，以供其變換使用
    之必要。
  (三)綜上所述，被告甲○○辯稱並不知道上開車牌為贓物云云，
    並無可信。至證人即同案被告乙○○於本院審理時雖具結改
    證稱：被告甲○○並不知道上開車牌係贓物云云（見本院卷
    第56至60頁），惟證人乙○○於偵查中就上開犯行，均已證
    述明確，業經本院審認如前，是其嗣於本院審理時所證，顯
    係事後為維護被告甲○○之詞，並無可信。
  (四)本件事證明確，被告甲○○上開收受贓物犯行，洵堪認定，
    應予以依法論科。
四、未扣案之梅花扳手1 支，為10幾公分之鐵製金屬製品，質地
    堅硬，此為被告於本院審理時所坦承（見本院卷第39頁），
    是該物衡情於客觀上具有危險性，以之攻擊於人，足以為殺
    害或傷害人之生命、身體之器械，堪認為兇器。是核被告乙
    ○○所為係犯如附表一所犯法條欄所示之罪；被告甲○○所
    為係犯如附表二所犯法條欄所示之罪。至於被告甲○○、乙
    ○○所犯如附表一、附表二所示各罪間，均犯意各別，行為
    互殊，且皆可獨立評價，自應分論併罰（公訴意旨雖認被告
    乙○○所犯如附表一編號1 、2 所示之罪，應係接續犯意所
    為等語，惟查被告乙○○於本院審理時自承該2 面車牌係在
    不同屋子前所竊得，且該車牌係不同被害人所有，所侵害係
    各別不同之財產法益，公訴人於本院審理時業已陳述、論告
    本件起訴之加重竊盜犯行，應予以分論併罰，附此敘明）。
    又查被告甲○○、乙○○有事實欄所載論罪科刑執行之情形
    （被告乙○○所犯除附表一編號5 外），此有臺灣屏東地方
    法院檢察署刑案資料查註紀錄表及臺灣高等法院被告前案紀
    錄表各1 份在卷可查，其受有期徒刑執行完畢後，5 年之內
    再犯有期徒刑以上刑之本罪，均為累犯，應各依刑法第47條
    第1 項規定分別加重其刑。
五、爰審酌被告乙○○為67年10月30日出生，正值青壯，竟為圖
    一己之私，任意竊盜他人車牌提供被告甲○○使用，行為實
    不足取；被告甲○○為避免使用車輛未懸掛車牌遭警方查獲
    ，竟收受他人交付之盜贓使用，造成追贓困難，被告2 人均
    素行不佳（見臺灣高等法院被告前案紀錄表），惟兼念及被
    告乙○○犯後始終坦承犯行，被告甲○○犯後態度尚非良好
    ，並兼衡其等智識程度、生活狀況等一切情狀，分別量處如
    附表一、附表二主文欄所示之刑，並各就有期徒刑部分合併
    定其應執行之刑；另就被告乙○○所犯處罰金刑部分，又審
    酌其年齡、職業、收入、社會地位等節，並諭知易服勞役之
    折算標準如主文所示，以資儆懲。另被告乙○○供本件犯罪
    所用之梅花扳手1 支，未據扣案，無證據證明現仍存在，為
    免將來執行困難，爰不予宣告沒收。
六、據上論斷，應依刑事訴訟法第299 條第1 項前段，刑法第32
    1 條第1 項第3 款、第337 條、第349 條第1 項、第51條第
    5 款、第42條第3 項、第47條第1 項第1 款，判決如主文。
本案經檢察官劉昀到庭執行職務。
中    華    民    國    98    年    4     月    15    日
                  刑事第一庭  法  官  許蓓雯
如不服本判決應於收受判決後10日內向本院提出上訴書狀，並應
敘述具體理由；其未敘述上訴理由者，應於上訴期間屆滿後20日
內向本院補提理由書（均須按他造當事人之人數附繕本）「切勿
逕送上級法院」。
中    華    民    國    98    年    4     月    15    日
                              書記官  鄭美雀
 附表一：被告乙○○部份
┌──┬──────┬─────┬─────┬─────┬─────┬──────┐
│編號│ 失竊時、地 │   手法   │ 所得財物 │被害人姓名│主文欄    │  所犯法條  │
├──┼──────┼─────┼─────┼─────┼─────┼──────┤
│1   │97年04月02日│以客觀上對│VS－7320號│吳文賢    │乙○○犯攜│刑法第321 條│
│    │8時許       │人之生命、│車牌1面   │          │帶兇器竊盜│第1 項第3 款│
│    ├──────┤身體、安全│          │          │罪，累犯，│之攜帶兇器竊│
│    │屏東縣萬巒鄉│構成威脅，│          │          │處有期徒刑│盜罪        │
│    │萬和村南進路│足供兇器使│          │          │柒月。    │            │
│    │上          │用之梅花扳│          │          │          │            │
│    │            │手1 支拆卸│          │          │          │            │
│    │            │（板手已丟│          │          │          │            │
│    │            │棄）      │          │          │          │            │
│    │            │          │          │          │          │            │
├──┼──────┼─────┼─────┼─────┼─────┼──────┤
│2   │同上        │同上      │WJ－3775號│林蜜      │乙○○犯攜│同上        │
│    │            │          │車牌1面   │          │帶兇器竊盜│            │
│    │            │          │          │          │罪，累犯，│            │
│    │            │          │          │          │處有期徒刑│            │
│    │            │          │          │          │柒月。    │            │
├──┼──────┼─────┼─────┼─────┼─────┼──────┤
│3   │97年04月09日│同上      │0507－JW號│吳麗美    │乙○○犯攜│同上        │
│    │10時30許    │          │車牌2面   │          │帶兇器竊盜│            │
│    ├──────┤          │          │          │罪，累犯，│            │
│    │屏東縣麟洛鄉│          │          │          │處有期徒刑│            │
│    │民族路98號自│          │          │          │柒月。    │            │
│    │宅對面      │          │          │          │          │            │
├──┼──────┼─────┼─────┼─────┼─────┼──────┤
│4   │97年04月14日│同上      │D9－8780號│鍾瑞媛    │乙○○犯攜│同上        │
│    │16時30分許  │          │車牌1面   │          │帶兇器竊盜│            │
│    ├──────┤          │          │          │罪，累犯，│            │
│    │屏東縣麟洛鄉│          │          │          │處有期徒刑│            │
│    │民族路183 巷│          │          │          │柒月。    │            │
│    │11弄50號自宅│          │          │          │          │            │
│    │前          │          │          │          │          │            │
├──┼──────┼─────┼─────┼─────┼─────┼──────┤
│5   │97年04月間某│徒手侵占他│F2－3561號│鍾明學    │乙○○犯侵│刑法第337 條│
│    │日某時      │人失竊之車│車牌1面   │          │占遺失物罪│            │
│    ├──────┤牌        │          │          │，處罰金新│            │
│    │屏東縣內埔鄉│          │          │          │臺幣貳仟元│            │
│    │某公墓      │          │          │          │，罰金如易│            │
│    │            │          │          │          │服勞役，以│            │
│    │            │          │          │          │新臺幣壹仟│            │
│    │            │          │          │          │元折算壹日│            │
│    │            │          │          │          │。        │            │
└──┴──────┴─────┴─────┴─────┴─────┴──────┘
  附表二：被告甲○○部份
┌──┬──────┬─────┬─────┬─────┬─────┬──────┐
│編號│ 失竊時、地 │   手法   │ 所得財物 │被害人姓名│主文欄    │  所犯法條  │
├──┼──────┼─────┼─────┼─────┼─────┼──────┤
│1   │97年04月02日│以客觀上對│VS－7320號│吳文賢    │甲○○收受│刑法第349 條│
│    │8時許       │人之生命、│車牌1面   │          │贓物，累犯│第1 項之收受│
│    ├──────┤身體、安全│          │          │，處有期徒│贓物        │
│    │屏東縣萬巒鄉│構成威脅，│          │          │刑肆月。  │            │
│    │萬和村南進路│足供兇器使│          │          │          │            │
│    │上          │用之行兇可│          │          │          │            │
│    │            │能之梅花扳│          │          │          │            │
│    │            │手1 支拆卸│          │          │          │            │
│    │            │（板手已丟│          │          │          │            │
│    │            │棄）      │          │          │          │            │
├──┼──────┼─────┼─────┼─────┼─────┼──────┤
│2   │同上        │同上      │WJ－3775號│林蜜      │甲○○收受│同上        │
│    │            │          │車牌1面   │          │贓物，累犯│            │
│    │            │          │          │          │，處有期徒│            │
│    │            │          │          │          │刑肆月。  │            │
├──┼──────┼─────┼─────┼─────┼─────┼──────┤
│3   │97年04月09日│同上      │0507－JW號│吳麗美    │甲○○收受│同上        │
│    │10時30許    │          │車牌2面   │          │贓物，累犯│            │
│    ├──────┤          │          │          │，處有期徒│            │
│    │屏東縣麟洛鄉│          │          │          │刑肆月。  │            │
│    │民族路98號自│          │          │          │          │            │
│    │宅對面      │          │          │          │          │            │
├──┼──────┼─────┼─────┼─────┼─────┼──────┤
│4   │97年04月14日│同上      │D9－8780號│鍾瑞媛    │甲○○收受│同上        │
│    │16時30分許  │          │車牌1面   │          │贓物，累犯│            │
│    ├──────┤          │          │          │，處有期徒│            │
│    │屏東縣麟洛鄉│          │          │          │刑肆月。  │            │
│    │民族路183 巷│          │          │          │          │            │
│    │11弄50號自宅│          │          │          │          │            │
│    │前          │          │          │          │          │            │
├──┼──────┼─────┼─────┼─────┼─────┼──────┤
│5   │97年04月間某│徒手侵占他│F2－3561號│鍾明學    │甲○○收受│同上        │
│    │日某時      │人失竊之車│車牌1面   │          │贓物，累犯│            │
│    ├──────┤牌        │          │          │，處有期徒│            │
│    │屏東縣內埔鄉│          │          │          │刑肆月。  │            │
│    │某公墓      │          │          │          │          │            │
├──┼──────┼─────┼─────┼─────┼─────┼──────┤
│6   │97年04月26日│客觀上對人│4912－JN號│吳三駿    │甲○○收受│同上        │
│    │23時50分許  │之生命、身│自小客車1 │          │贓物，累犯│            │
│    ├──────┤體、安全構│輛（含車牌│          │，處有期徒│            │
│    │屏東縣內埔鄉│成威脅，足│2面）     │          │刑肆月。  │            │
│    │和興村學興路│供兇器使用│          │          │          │            │
│    │30號前      │之T 型扳手│          │          │          │            │
│    │            │1 支行竊車│          │          │          │            │
│    │            │輛（被告黃│          │          │          │            │
│    │            │國隆竊盜部│          │          │          │            │
│    │            │分，業經本│          │          │          │            │
│    │            │院以97年度│          │          │          │            │
│    │            │易字第605 │          │          │          │            │
│    │            │號判決確定│          │          │          │            │
│    │            │在案）    │          │          │          │            │
└──┴──────┴─────┴─────┴─────┴─────┴──────┘
附錄本判決論罪科刑法條全文
中華民國刑法第321條第1項第3款
犯竊盜罪而有左列情形之一者，處六月以上、五年以下有期徒刑
：
三、攜帶兇器而犯之者。
中華民國刑法第337條
意圖為自己或第三人不法之所有，而侵占遺失物、漂流物或其他
離本人所持有之物者，處 5 百元以下罰金。
中華民國刑法第349條第1項
收受贓物者，處 3 年以下有期徒刑、拘役或 5 百元以下罰金。


司法院資訊處製作；財團法人民間司法改革基金會備份。
